【裁判字號】    92,台上,2261
【裁判日期】    920424
【裁判案由】    業務過失致人於死
【裁判全文】
最高法院刑事判決                              九十二年度台上字第二二六一號
    上  訴  人  台灣高等法院檢察署檢察官
    被      告  甲○○
右上訴人因被告業務過失致人於死案件，不服台灣高等法院中華民國八十九年六月二
十七日第二審更審判決（八十九年度交上更(一)字第一號，起訴案號：台灣板橋地方法
院檢察署八十五年度偵字第二○四三號），提起上訴，本院判決如左：
    主  文
原判決撤銷，發回台灣高等法院。
    理  由
本件原判決以公訴意旨略以：被告甲○○為貨車司機，係以駕駛為業務之人，於民國
八十四年二月十八日下午三時五十分許，駕駛其所靠行之ＩＤ｜八七九號營業大貨車
，途經台北縣板橋市○○路二○○號前沿新莊方向行駛時，竟疏於注意車前狀況，車
身碰撞自對向駛來，由陳建廷騎乘ＱＦＴ｜一二六號機車，致其人車倒地，大貨車之
左後輪輾壓倒地之陳建廷頭部，致陳建廷因頭部挫輾裂傷、大腦實質外溢當場死亡，
因認被告涉犯刑法第二百七十六條第二項之業務過失致人於死罪嫌云云。但經審理結
果，認為不能證明被告犯罪，因而撤銷第一審之判決，改判諭知被告無罪，固非無見
。
惟查：(一)、審理事實之法院對於被告有利及不利之證據，應一律注意，詳為調查，綜
合全案證據資料，本於經驗法則以定其取捨，並將取捨證據及得心證之理由於判決內
詳為說明。故證據雖已調查，而尚有其他部分並未調查，仍難遽為被告有利或不利之
認定。本件事故發生時，在被告所駕駛大貨車上擔任助手之薛次明、薛裁生於偵查中
經訊以：「你們下車後，有無看到車輪有血跡？」時，答稱：「只有在左後輪的外沿
有一點血跡」、「在附近是有民眾說是我們的車子壓到的」各等語（見相驗卷第九四
頁反面）。上開與林振榮（原判決誤載為林鎮榮）證稱被告所駕大貨車左後輪上確有
血跡相符之供述證據，何以不能據為不利被告之論證，原判決並未調查審認，並於理
由中詳加論列，則其遽認不能證明被告駕駛大貨車輾壓被害人云云，即嫌速斷。又林
進添在原審雖稱事隔已久，不復記憶目睹本件肇事當時情形，惟其同時指陳應以其在
警詢中之供述較為正確（見更(一)卷第二七頁反面）；原審未就其警詢供稱看見肇事大
貨車之車身有黃色布，與被告自承其大貨車有蓋黃色帆布等情相符部分，判斷林進添
警詢之供述是否足堪採納，並說明此部分證據取捨之得心證理由，即遽以「經查事發
已久遠，證人林進添記憶模糊，實無從調查」而恝置不論，同屬可議。(二)、原判決以
肇事後之警方處理過程，並無四位制服員警同時出現，及台北縣警察局海山分局新海
派出所警員蘇嘉輝證述，其於現場處理時，無人出面指認被告車輛肇事，而認證人林
振榮在偵審中之供證無可採信。惟蘇嘉輝在偵查中證述：「我們至現場時，現場有二
位分局的消防隊員，……另三位同事則負責指揮交通」（見相驗卷第七四頁反面），
顯見林振榮所稱現場有四位著制服員警，應非虛妄。又林振榮在原審前審中，已指稱
其並非告訴蘇嘉輝說被告之大貨車輪胎有血跡，而係告知另一位較瘦的警員（見交上
訴卷第四八頁反面）。原審就此均未詳加勾稽審認，即謂林振榮之供述有諸多疑點，
而摒棄不採，難謂允洽。檢察官上訴意旨指摘原判決不當，非無理由，應認仍有發回
更審之原因。
據上論結，應依刑事訴訟法第三百九十七條、第四百零一條，判決如主文。
中      華      民      國    九十二    年      四      月    二十四    日
                              最高法院刑事第九庭
                                  審判長法官  陳  炳  煌
                                        法官  陳  正  庸
                                        法官  韓  金  秀
                                        法官  吳  信  銘
                                        法官  徐  文  亮
      右正本證明與原本無異
                                              書  記  官
中      華      民      國    九十二    年      四      月    二十八    日


司法院資訊處製作；財團法人民間司法改革基金會備份。
